【裁判字號】    98,訴,44
【裁判日期】    980227
【裁判案由】    妨害公務等
【裁判全文】
臺灣桃園地方法院刑事判決                98年度訴字第44號
公  訴  人  臺灣桃園地方法院檢察署檢察官
被      告  乙○○
上列被告因妨害公務等案件，經檢察官提起公訴（97年度偵字第
19980 號），被告於準備程序進行中為有罪之陳述，經本院合議
庭裁定由受命法官獨任進行簡式審判程序，本院判決如下：
    主  文
乙○○損壞公務員職務上掌管之物品，累犯，處有期徒刑伍月，
如易科罰金，以新臺幣壹仟元折算壹日。
    事  實
一、乙○○前於民國90年間因偽造文書案件，經本院判處有期徒
    刑1年2月確定，又於同年間因毀損案件，經本院判處有期徒
    刑5 月確定，復於同年間因竊盜、贓物案件，經本院分別判
    處有期徒刑2年10月、4月，應執行有期徒刑3 年確定，嗣上
    揭各罪經本院合併定其應執行有期徒刑4年6月確定，甫於95
    年10月11日縮刑期滿執行完畢。詎猶不知悔改，於97年8月9
    日凌晨2時許，駕駛車號9491-VR號自用小客車，途經桃園縣
    桃園市○○路○段157號前，因海岸巡防署臺中機動查緝隊據
    報調查乙○○涉嫌違反槍砲彈藥刀械管制條例案件（所涉槍
    砲件案現由本院以97年審訴字3431號受理中），警員方昭棠
    、甲○○遂駕駛車號7402-FX 號警用偵防車，上前表明警員
    身分並喝令其下車受檢，詎乙○○為免其所涉槍砲罪嫌為警
    查獲，竟基於施強暴、毀損公物及傷害之犯意，見方昭棠、
    甲○○正依法執行職務，且駕駛車號7402-FX 號警用偵防車
    攔阻在前，仍執意駕駛前開汽車衝撞，致該輛警用偵防車左
    前車頭毀損，同時並使方昭棠受有頭部外傷併頭皮撕裂傷約
    2公分之傷害，另甲○○則受有左眼瞼撕傷約1.5公分、右前
    臂挫擦傷等傷害，施以此強暴行為。
二、案經方昭棠、甲○○訴由臺灣臺中地方法院檢察署呈請臺灣
    高等法院檢察署檢察長令轉臺灣桃園地方法院檢察署檢察官
    偵查起訴。
    理  由
一、本件被告乙○○所犯係死刑、無期徒刑或最輕本刑為3 年以
    上有期徒刑以外之罪，其於準備程序中就被訴事實為有罪之
    陳述，經本院告知簡式審判程序之旨，並聽取公訴人、被告
    之意見後，爰依刑事訴訟法第273條之1第1 項規定合議裁定
    由受命法官獨任進行簡式審判程序，先予敘明。
二、訊據被告乙○○對上揭犯行坦承不諱，核與證人即告訴人方
    昭棠、甲○○於偵查中證述情節相符，復有敏盛綜合醫院97
    年8月9日之診斷證明書2 紙、現場暨查獲照片65張、道路交
    通事故現場圖1 紙在卷可稽，足徵被告任意性之自白，核與
    事實相符，應屬可信。是本件事證明確，被告犯行堪以認定
    。
三、核被告乙○○所為，係犯刑法第135條第1項對於公務員依法
    執行職務時施強暴罪，同法第138 條損壞公務員職務上掌管
    之物品罪，及同法第277條第1項傷害罪。又被告以一駕車衝
    撞強暴行為，同時觸犯上揭罪名，並致告訴人方昭棠、甲○
    ○均有受傷，為想像競合犯，應從一重之損壞公務員職務上
    掌管之物品罪處斷。再被告前於90年間因偽造文書案件，經
    本院判處有期徒刑1年2月確定，又於同年間因毀損案件，經
    本院判處有期徒刑5 月確定，復於同年間因竊盜、贓物案件
    ，經本院分別判處有期徒刑2年10月、4月，應執行有期徒刑
    3 年確定，嗣上揭各罪經本院合併定其應執行有期徒刑4年6
    月確定，甫於95年10月11日縮刑期滿執行完畢等情，有臺灣
    高等法院被告前案紀錄表1 份附卷足考，其受有期徒刑執行
    完畢，5 年內故意再犯本件有期徒刑以上之罪，為累犯，應
    依刑法第47條第1 項規定，加重其刑。爰審酌被告為其所涉
    槍砲罪嫌為警查獲，率而對依法執行職務而駕駛車號402-FX
    號警用偵防車之告訴人方昭棠、甲○○衝撞，致警車損壞及
    告訴人等人受傷，顯有不該，影響國家公權力之運作，惡性
    非輕，惟念及其犯後終能坦承犯行，容有悔意，並兼衡其犯
    罪之動機、手段、品行、生活狀況、智識程度、犯罪所生危
    害等一切情狀，量處如主文所示之刑，並諭知易科罰金之折
    算標準。
據上論斷，應依刑事訴訟法第273條之1 第1項、第299條第1項前
段，刑法第135條第1項、第138 條、第277條第1項、第55條、第
47條第1項、第41條第1項前段，刑法施行法第1條之1第1項、第2
項前段，判決如主文。
本案經檢察官施昱廷到庭執行職務。
中    華    民    國    98    年    2     月    27    日
                  刑事第六庭    法  官  黃翊哲
以上正本證明與原本無異。
如不服本判決，應於判決送達後10日內向本院提出上訴書狀（應
附繕本），並應敘述具體理由，其未敘述上訴理由者，應於上訴
期間屆滿後20日向本院內補提理由書，上訴於臺灣高等法院。
                                書記官  劉霜潔
中    華    民    國    98    年    2     月    27    日
附錄本判決論罪科刑法條：
刑法第135條第1項
對於公務員依法執行職務時，施強暴脅迫者，處3 年以下有期徒
刑、拘役或300元以下罰金。
刑法第138條
毀棄、損壞或隱匿公務員職務上掌管或委託第三人掌管之文書、
圖畫、物品，或致令不堪用者，處5年以下有期徒刑。
刑法第277條第1項
傷害人之身體或健康者，處3年以下有期徒刑、拘役或1,000元以
下罰金。
（罰金部分依刑法施行法第1條之1第1項、第2項前段規定，貨幣
單位均變更為新臺幣且金額提高為30倍）


司法院資訊處製作；財團法人民間司法改革基金會備份。
